# 【求助陈版】丧失唯一子公司的会计处理

提问人：sunyfish 时间：2023-06-28 19:02:14
陈版主好，请教一下。我司仅有唯一一家子公司，出售部分股权后，我司丧失控制权，变为重大影响。按照准则规定，在合并报表层面，需要在丧失控制权日将剩余股权按照公允价值重新计量。因我司仅有这一家子公司，出售后就不存在合并报表了。那么，丧失控制权日这笔应该在合并报表调整的分录是否应当改为在我司个别报表做？
烦请陈版主拨冗解惑，非常感谢！！

回答人：chenyiwei
个别报表层面的会计处理仍适用《企业会计准则第 2 号——长期股权投资（ 2014 年修订）》第十五条第二款规定，不涉及对剩余股权按处置日公允价值重新计量的问题。
但是，在处置子公司当年，虽然期末不再有子公司，但报告期内是有子公司的，故仍需编制合并报表。在处置当年的合并报表中体现剩余股权按处置日公允价值重新计量的影响。
参考：http://kjs.mof.gov.cn/zt/kjzzss/ ... 0220621_3819698.htm。